臺灣臺中地方法院刑事判決
111年度訴字第1165號
公  訴  人  臺灣臺中地方檢察署檢察官
被      告  羅健中


指定辯護人  本院公設辯護人賴忠杰
上列被告因違反毒品危害防制條例案件，經檢察官提起公訴(111
年度偵字第13491號)，本院判決如下：
     主    文
丁○○犯販賣第一級毒品未遂罪，處有期徒刑肆年陸月。扣案如附
表編號㈠所示第一級毒品海洛因壹包(含包裝袋壹只，驗餘淨重
零點零柒壹伍公克)沒收銷燬之，扣案如附表編號㈡所示之物沒
收。
其餘被訴販賣第一級毒品部分無罪。
    犯罪事實
一、緣丙○○涉犯違反毒品危害防制條例案件，供出其毒品來源係
    丁○○，配合警員查緝毒品來源，於民國111年3月23日下午1
    時24分許，以其持用之LINE通訊軟體(暱稱「北風」)與丁○○
    (暱稱「豪友」)聯繫，經雙方談妥交易細節後，丁○○意圖營
    利，基於販賣第一級毒品之犯意，於111年3月23日下午3時1
    2分許，在臺中市○○區○○路0段000巷00號2樓丙○○居所，交付
    第一級毒品海洛因1包(含包裝袋1只，驗餘淨重0.0715公克)
    予丙○○，並向其收受購毒款新臺幣(下同)2,000元，當場為
    警查獲而未遂，並扣得如附表所示之物。
二、案經臺中市政府警察局大甲分局報告臺灣臺中地方檢察署檢
    察官偵查起訴。
    理  由
壹、程序方面：
一、本案據以認定被告丁○○犯罪之被告以外之人於審判外之陳述
    ：證人即購毒者丙○○於警詢時之證述、臺中市政府警察局大
    甲分局偵查報告及臺中市政府警察局大甲分局偵查隊職務報
    告等部分，公訴人、被告及其辯護人在本院111年7月26日審
    理時，均表示同意作為證據使用(見本院卷第171-174頁)，
    復經本院審酌認前開警詢為承辦警員依法通知詢問，又該偵
    查報告及職務報告則係承辦警員記載本案查獲之經過，該等
    證據之取得或作成均無違法或不當之情況存在，應屬適當，
    是依刑事訴訟法第159條之5第1項之規定，具有證據能力。
二、本案認定事實引用之卷內其餘非供述證據，並無證據證明係
    公務員違背法定程序取得，依刑事訴訟法第158條之4規定反
    面解釋，亦均有證據能力。
貳、有罪部分：
一、認定犯罪事實所根據之證據及理由： 
  ㈠上揭犯罪事實，業據被告於警詢、偵訊、本院準備程序及審
    理時均坦承不諱【見臺灣臺中地方檢察署111年度偵字第134
    91號偵查卷宗(下稱偵卷)第59-64、65-67、143-146頁、本
    院卷第85-86、176頁】，核與證人丙○○於警詢、偵訊及本院
    審理時證述相符【見臺灣臺中地方檢察署111年度他字第233
    7號偵查卷宗(下稱他卷)第11-13、15-16、41-42、43-44、6
    3-65頁、本院卷第165-171頁】，且有臺中市政府警察局大
    甲分局偵查報告1紙、指認犯罪嫌疑人紀錄表暨真實姓名對
    照表(丙○○)2紙、扣案紙鈔照片1張、LINE對話紀錄截圖照片
    (丙○○)5張、LINE對話紀錄文字資料1紙、臺中市政府警察局
    大甲分局扣押筆錄暨扣押物品目錄表3紙、臺中市政府警察
    局大甲分局偵查隊職務報告2紙、自願受搜索同意書1紙、臺
    中市政府警察局大甲分局扣押筆錄暨扣押物品目錄表3紙、
    臺中市政府警察局大甲分局偵查隊代保管條、領據各1紙、L
    INE對話紀錄截圖照片6張、現場照片8張、扣案物品照片4張
    、LINE對話紀錄擷取畫面1份、衛生福利部草屯療養院111年
    4月14日草療鑑字第1110100011號鑑驗書1紙在卷可稽(見他
    卷第5、17-19、47、49-53、54、55-59頁、偵卷第51-53、7
    5、77-81、95、97、101-106、113-116、117-119、179-213
    、217頁)，復經本院勘驗扣案如附表編號㈡所示行動電話留
    存之LINE對話紀錄屬實，此有本院勘驗筆錄1份、LINE對話
    紀錄截圖照片1份附卷供參(見本院卷第164、95-147頁)；此
    外，另有如附表所示之物扣案可資佐證，其中如附表編號
    ㈠所示第一級毒品海洛因白色粉末1包(含包裝袋1只)，經衛
    生福利部草屯療養院鑑驗結果，檢出確為第一級毒品海洛因
    (含包裝袋1只，驗前淨重0.0875公克，驗餘淨重0.0715公克
    )等情，此有衛生福利部草屯療養院111年4月14日草療鑑字
    第1110100011號鑑驗書1紙附卷供參(見偵卷第217頁)，足認
    被告之自白與事實相符。
  ㈡此外，被告本次販賣第一級毒品海洛因，藉以賺取供己施用
    之些微第一級毒品海洛因乙情，業經被告於本院審理時供述
    甚詳(見本院卷第176頁)，是被告主觀上確有藉由販賣毒品
    獲取對價之營利意圖甚明。從而，本案被告販賣第一級毒品
    未遂犯行洵堪認定，應予依法論科。
二、論罪科刑：
  ㈠按刑事偵查技術上所謂之「釣魚偵查」，係指對於原已犯罪
    或具有犯罪故意之人，以設計引誘之方式，使其暴露犯罪事
    證，而加以逮捕或偵辦而言，此純屬偵查犯罪技巧之範疇，
    並未違反憲法對於基本人權之保障，且於公共利益之維護有
    其必要性存在，故依「釣魚」方式所蒐集之證據資料，原則
    上非無證據能力。而所謂「陷害教唆」，則指行為人原不具
    犯罪之故意，純因司法警察之設計教唆，始萌生犯意，進而
    實行犯罪構成要件之行為者而言，因係以引誘或教唆犯罪之
    不正當手段，使原無犯罪故意之人因而萌生犯意，實行犯罪
    行為，再進而蒐集其犯罪之證據，予以逮捕偵辦，此種誘人
    犯罪之手段顯已違反憲法對於基本人權之保障，且已逾越偵
    查犯罪之必要程度，對於公共利益之維護並無意義，其因此
    所取得之證據資料，應不具有證據能力。又於俗稱「釣魚」
    或「誘捕偵查」之情形，因毒品買者為協助警察辦案佯稱購
    買，而將販賣者誘出以求人贓俱獲，因其無實際買受之真意
    ，且在警察監視之下伺機逮捕，事實上亦不能真正完成買賣
    ，則該次行為，僅能論以販賣未遂(最高法院100年度台上字
    第4498號判決意旨參照)。查，本案購毒者丙○○供出其毒品
    來源為被告，表示願意配合實施誘捕偵查等情，業據證人丙
    ○○於警詢、偵訊及本院審理時證述甚詳(見他卷第11-13、15
    -16、41-42、43-44、63-65頁、本院卷第165-171頁)，且有
    臺中市政府警察局大甲分局偵查報告1紙、指認犯罪嫌疑人
    紀錄表暨真實姓名對照表(丙○○)2紙、臺中市政府警察局大
    甲分局偵查隊職務報告2紙、LINE對話紀錄截圖照片1份附卷
    供參(見他卷第5、17-19頁、偵卷第51-53頁、本院卷第95-1
    47頁)。從而，丙○○前於111年3月17日指認被告為毒品來源
    ，又其證述之被告身體特徵、住處、行動電話號碼等細節，
    前經員警查核無誤，則依當時警員所掌握之證據，已然懷疑
    被告涉嫌販賣毒品，而丙○○於本案查獲前1個月開始向被告
    購買毒品乙情，業為被告所自承(見偵卷第144頁)，且依卷
    附LINE對話紀錄所揭，丙○○前於111年3月23日中午13時24分
    許，傳送：「你現在有東西嗎？」等語，旋經被告答以：「
    等等就有」等語，丙○○接著陳稱：「要多久」等語，被告答
    覆：「多少」等語，丙○○陳述：「我現在兩千可以嗎？」等
    語，被告即答以：「嗯」等語，表示允許丙○○購買毒品之意
    思等情，可知被告原有販毒之真意，經丙○○詢問有無「東西
    」，即知丙○○所欲購買之物品為何，並同意前往赴約，因而
    加以查獲此次販賣第一級毒品未遂犯行等情，應屬「提供機
    會型」之誘捕偵查。綜合上開證據，本案被告原已具有意圖
    營利而販賣第一級毒品海洛因之犯意，經丙○○配合警員查緝
    毒品來源，嗣被告到達約定交易地點，經警當場逮捕，並扣
    得如附表所示之物，被告雖已著手販賣第一級毒品海洛因
    之實行，惟揆諸前開判決意旨，佯裝買家之丙○○自始並無向
    被告購買毒品之真意，且被告在警員埋伏監視下加以逮捕，
    自未生交易成功之既遂結果，此部分犯罪應屬未遂。是核被
    告丁○○所為，係犯毒品危害防制條例第4條第6項、第1項之
    販賣第一級毒品未遂罪。被告對於本案販賣前持有第一級毒
    品海洛因，依其供述情詞，係意圖販賣而持有第一級毒品，
    則被告為販賣第一級毒品海洛因，而持有第一級毒品海洛因
    之低度行為，為販賣未遂之高度行為所吸收，不另論罪(最
    高法院101年度第10次刑事庭會議決議參照)。
  ㈡刑之加重減輕事由：
　⒈起訴書及公訴意旨固認被告本案犯行符合累犯，並請求依刑
    法第47條第1項之規定，加重其刑云云(見本院卷第177頁)，
    惟本院參酌最高法院刑事大法庭110年度台上大字第5660號
    裁定意旨，公訴人並未提出足以證明被告構成累犯事實之前
    案徒刑執行完畢資料及具體敘明被告本件有何特別惡性及對
    刑罰反應力薄弱，而有依累犯加重其刑之必要性等各節，並
    指出其證明方法，自無從以卷內證據認有累犯加重其刑之情
    形，併予敘明。
　⒉被告已著手販賣第一級毒品，嗣遭查獲而未生交易成功之既
    遂結果，其犯行尚屬未遂，犯罪所生之危害較既遂犯行為輕
    ，爰依刑法第25條第2項規定，按既遂犯之刑減輕之。
　⒊按犯第4條至第8條之罪於偵查及審判中均自白者，減輕其刑
    ，毒品危害防制條例第17條第2項定有明文。經查，被告對
    於本案販賣第一級毒品未遂犯行，業於警詢、偵訊、本院準
    備程序及審理時均自白不諱，業如前述，揆諸上開說明，應
    認被告於偵查及審理中就其上開販賣第一級毒品未遂犯行已
    自白犯行，爰依毒品危害防制條例第17條第2項之規定，減
    輕其刑，並依法遞減之。
　⒋再按刑法第59條規定之酌量減輕其刑，必須犯罪另有特殊之
    原因與環境，在客觀上足以引起一般同情，認為即使予以宣
    告法定最低度刑，猶嫌過重者，始有其適用。此所謂法定最
    低度刑，固包括法定最低本刑；惟遇有其他法定減輕之事由
    者，則應係指適用其他法定減輕事由減輕其刑後之最低度刑
    而言。倘被告別有法定減輕事由者，應先適用法定減輕事由
    減輕其刑後，猶認其犯罪之情狀顯可憫恕，即使科以該減輕
    後之最低度刑仍嫌過重者，始得適用刑法第59條規定酌量減
    輕其刑。販賣第一級毒品罪之法定刑為「死刑或無期徒刑；
    處無期徒刑者，得併科新臺幣2千萬元以下罰金」，然同為
    販賣第一級毒品之人，其原因動機不一，犯罪情節未必盡同
    ，或有大盤毒梟者，亦有中、小盤之分，甚或僅止於吸毒者
    友儕間為求互通有無之有償轉讓者亦有之，其販賣行為所造
    成危害社會之程度自屬有異，法律科處此類犯罪，所設之法
    定最低本刑卻同為「死刑或無期徒刑；處無期徒刑者，得併
    科新臺幣2千萬元以下罰金」，不可謂不重。基此，倘依其
    販賣第一級毒品之犯罪情狀處低於無期徒刑，即足懲儆，並
    可達防衛社會之目的，自非不可依客觀之犯行與主觀之惡性
    二者，加以考量其情狀是否有可憫恕之處，而適用刑法第59
    條之規定酌量減輕其刑，期使個案裁判之量刑，斟酌至當，
    符合罪責原則(最高法院95年度台上字第6157號判決意旨參
    照)。查被告本案販賣第一級毒品未遂犯行，其法定本刑為
    「死刑或無期徒刑；處無期徒刑者，得併科新臺幣3千萬元
    以下罰金」，而被告販賣毒品之次數僅有1次，並非廣泛散
    佈，且販賣第一級毒品之金額僅為2,000元，是被告所為較
    諸一般大量走私進口或長期販賣毒品之「大盤」、「中盤」
    ，毒品數量動輒數十公斤或數百公斤，犯罪情節仍屬輕微，
    足見被告販毒所得非鉅，衡情若就其販賣第一級毒品之犯行
    ，逕論以無期徒刑，尚嫌過重，實有悖罪責原則。本院因認
    被告所涉販賣第一級毒品部分之犯罪情狀相較於其重刑，客
    觀上足以引起一般人之同情，情節尚堪憫恕，爰依刑法第59
    條規定減輕其刑，並依法遞減之。
　⒌再按毒品危害防制條例第17條第1項規定所稱「供出毒品來源
    ，因而查獲其他正犯或共犯者」，係指犯罪行為人供出毒品
    來源之對向性正犯，或與其具有共同正犯、共犯（教唆犯、
    幫助犯）關係之毒品由來之人的相關資料，諸如其前手或共
    同正犯、共犯之姓名、年籍、住居所或其他足資辨別之特徵
    等項，使調查或偵查犯罪之公務員得據以對之發動調查或偵
    查程序，並因此而確實查獲其人、其犯行者，始足該當（最
    高法院99年度台上字第2218號判決意旨參照）。查被告雖前
    於警詢及偵訊時供稱其販賣之第一級毒品海洛因，係向真實
    姓名年籍不詳之女子所購買等語(見偵卷第63、145頁)，然
    被告並未提供該員之真實姓名年籍資料或其他足以辨別其特
    徵之具體資訊供檢警機關追查，致檢警機關無從據以發動追
    查。是本案並無因被告供出毒品來源，因而查獲其他正犯或
    共犯之情形，自無從依毒品危害防制條例第17條第1項之規
    定減輕或免除其刑，附此敘明。
  ㈢爰以行為人之責任為基礎，審酌被告明知第一級毒品海洛因
    具成癮性，竟為謀取不法利益，無視國家杜絕毒品犯罪之禁
    令，販賣毒品予他人，不僅肇生他人施用毒品之意欲與來源
    ，戕害國民之身心健康，且有滋生其他犯罪之可能，對社會
    秩序潛藏相當程度之危害，幸經警查獲，即時阻止被告售出
    第一級毒品海洛因，考量被告犯後坦承犯行，已見悔意，兼
    衡被告過去曾有竊盜、贓物、施用毒品等前科，有臺灣高等
    法院被告前案紀錄表1份在卷可稽(見本院卷第17-30頁，依
    最高法院刑事大法庭110年度台上大字第5660號裁定意旨，
    本院無從裁量是否因累犯而應加重其刑，僅將上開被告之前
    科紀錄列入刑法第57條第5款「犯罪行為人之品行」之量刑
    審酌事由，附此敘明），素行不良，暨其高職畢業之智識程
    度，目前務農維生及家境勉持之生活狀況，業據被告陳明在
    卷【詳個人戶籍資料(完整姓名)查詢結果內教育程度註記欄
    之記載，見本院卷第15、179頁】等一切情狀，量處如主文
    所示之刑，以資懲儆。
  ㈣按查獲之第一、二級毒品及專供製造或施用第一、二級毒品
    之器具，不問屬於犯罪行為人與否，均沒收銷燬之。犯毒品
    危害防制條例第4條至第9條、第12條、第13條或第14條第1
    項、第2項之罪者，其供犯罪所用之物，不問屬於犯罪行為
    人與否，均沒收之，毒品危害防制條例第18條第1項前段、
    第19條第1項分別定有明文。經查：
　⒈扣案如附表編號㈠所示第一級毒品海洛因白色粉末1包(含包
    裝袋1只)，經送衛生福利部草屯療養院鑑驗，鑑驗結果檢出
    含有第一級毒品海洛因成分(含包裝袋1只，驗前淨重0.0875
    公克，驗餘淨重0.0715公克)，業如前述，核屬毒品危害防
    制條例第2條第2項第1款所規定之第一級毒品，為違禁物，
    且係供本案販賣第一級毒品使用，業據被告供承在卷(見本
    院卷第86頁)，不問屬於犯罪行為人與否，應依毒品危害防
    制條例第18條第1項前段之規定，沒收銷燬之。又用以盛裝
    上開毒品之包裝袋，因與盛裝之毒品在物理上無法析離，自
    應視為毒品之部分，亦依毒品危害防制條例第18條第1項前
    段之規定，併予宣告沒收銷燬之。至鑑驗而耗用之毒品既已
    滅失，則毋庸再為沒收銷燬之宣告，併予敘明。
　⒉扣案如附表編號㈡所示行動電話1支為被告所有，供其與購毒
    者丙○○聯繫毒品交易細節所使用，業據被告供承在卷(見本
    院卷第86頁)，核屬供被告犯本案販賣第一級毒品未遂犯行
    使用之物，爰依毒品危害防制條例第19條第1項規定，宣告
    沒收。
　⒊至扣案如附表編號㈡所示現金2,000元，係丙○○為協助警員偵
    辦案件而配合交予被告之物，前已交還警員張耀樽保管，此
    有臺中市政府警察局大甲分局偵查隊代保管條、領據各1紙
    附卷供參(見偵卷第95、97頁)，其無購買海洛因，亦無移轉
    前開財物所有權給被告之真意，爰不予宣告沒收。
　⒋又扣案如附表編號㈠所示摻有海洛因香菸1支，經送請衛生福
    利部草屯療養院指定鑑驗後，檢出含第一級毒品海洛因及非
    屬毒品危害防制條例成分之尼古丁等成分(驗前淨重0.5103
    公克，驗餘淨重0.4199公克)，此有衛生福利部草屯療養院1
    11年4月14日草療鑑字第1110100011號鑑驗書1紙附卷供參(
    見偵卷第217頁)，此部分扣案毒品為被告所有供施用後所賸
    餘毒品，又如附表㈣及㈤所示之物，則係被告所有供施用第
    一級毒品海洛因使用，如附表編號㈢所示之物則係被告所有
    之物，然未作為本案販賣毒品聯繫使用，業經被告陳述明確
    (見本院卷第86頁)，均與本案並無關連，且無證據足認此部
    分扣案物係供被告為本案犯罪所用或預備使用之物，亦無證
    據足資認定係被告因本案前開犯罪所得或所生之物，爰均不
    予宣告沒收，併此敘明。
參、無罪部分：
一、公訴意旨略以：被告明知海洛因屬毒品危害防制條例第2條
    第2項第1款所管制之第一級毒品，依法不得持有或販賣，竟
    意圖營利，於111年3月11日上午某時，透過通訊軟體LINE暱
    稱「豪友」與通訊軟體LINE暱稱「北風」之丙○○聯繫後，與
    丙○○約定至臺中市大甲區臨江路即被告住處附近稻田旁，交
    付價值1,000元之第一級毒品海洛因1包(約0.25公克)予丙○○
    ，然丙○○迄今均尚未給付價金，因認被告涉犯毒品危害防制
    條例第4條第1項之販賣第一級毒品罪嫌等語。
二、按犯罪事實應依證據認定之，無證據不得認定犯罪事實；不
    能證明被告犯罪者，應諭知無罪之判決，刑事訴訟法第154
    條第2項、第301條第1項分別定有明文。又認定犯罪事實所
    憑之證據，雖不以直接證據為限，間接證據亦包括在內，然
    而無論直接證據或間接證據，其為訴訟上之證明，須於通常
    一般之人均不致有所懷疑，而得確信其為真實之程度者，始
    得據為有罪之認定，倘其證明尚未達到此一程度，而有合理
    之懷疑存在而無從使事實審法院得有罪之確信時，即應由法
    院為諭知被告無罪之判決(最高法院76年台上字第4986號刑
    事判決意旨參照)。
三、公訴意旨認被告就此部分被訴事實涉犯毒品危害防制條例第
    4條第1項之販賣第一級毒品罪嫌，無非係以被告於警詢及偵
    訊時之供述、證人丙○○於警詢及偵訊時之證述、LINE對話紀
    錄截圖照片6張等為其論據。
四、訊據被告堅詞否認有何販賣第一級毒品之犯行，辯稱：伊並
    沒有於3月11日販賣毒品給對方，伊沒有交付毒品給他人，
    伊被抓當天，警察要求伊認一認，可以減輕，這是第一次販
    毒被抓，伊會害怕，警員要求認罪等語；辯護人復為被告辯
    護稱：比對證人丙○○前後證述時間、地點及客觀環境以觀，
    兩次交易情形有所不同，請依法審酌此部分被訴事實是否成
    立犯罪等語。經查：
　㈠公訴意旨認定被告為此部分販賣第一級毒品犯行之事證，主
    要係以證人丙○○於警詢及偵訊時之證述為其依據，惟稽諸證
    人丙○○於警詢及偵訊時均證述：伊係於111年3月11日11時許
    ，在大甲區臨江路靠近被告住家附近稻田旁，向被告以1,00
    0元購買第一級毒品海洛因1小包(約0.25公克)，當時被告在
    幫他人耕種秧苗等語(見他卷第11-13、63-65頁)，而於本院
    審理時則證稱：伊認識被告1年多，接近2年，經由友人介紹
    認識，因為當時伊有施用海洛因，大家就這樣介紹認識，伊
    先前係向其他朋友拿海洛因，該友人已經在執行，伊有於3
    月11日11時許，與被告碰面，那次是想要向被告拿海洛因，
    是伊主動聯繫被告，約在被告工作處，旁邊是農田，被告好
    像與家人出去務農，當天伊沒有拿到海洛因，因為被告家人
    都在那邊，沒有拿到，伊於警詢時會這樣講，是因為被告有
    2、3次與伊聯繫，被告要求伊過去，結果到最後都沒有賣海
    洛因給伊，伊有於3月11日在稻田旁與被告碰面，但因為被
    告家人在那邊，被告就表示現在不方便，身上都沒有東西，
    要求伊離開，伊當天與被告碰面停留不到3分鐘，被告向伊
    表示電話中不方便講，要求伊先過去，當天伊確實想用1,00
    0元向被告購買海洛因，伊與被告沒有糾紛或仇隙，是不高
    興被告2、3次戲弄伊，要求伊過去，伊騎機車騎那麼遠，要
    求伊在那邊等，到最後又表示沒有，又是落空等語(見本院
    卷第165-171頁)，觀之證人丙○○上開證詞，關於其所證述被
    告有無於被訴時、地，販賣第一級毒品海洛因予證人丙○○乙
    節，固於警詢及偵訊時證述被告有於111年3月11日上午11時
    許，在大甲區臨江路靠近被告住處附近稻田旁，以1,000元
    之代價販賣第一級毒品海洛因1小包予丙○○，惟於其後本院
    審理時，則翻異前詞而證稱僅依被告指示到場後，被告告以
    工作因素，無法完成交易，其前後證述既不一致，所證毒品
    交易是否確有其事，殊值懷疑，足認證人丙○○所為證詞實有
    明顯不符之瑕疵可指。
　㈡被告於警詢期間，警員未曾就被告有無於前開時、地，以1,0
    00元之代價販賣第一級毒品海洛因1小包予丙○○乙節加以詢
    問被告，然被告於檢察官訊問時方始陳稱：「(問：依照丙○
    ○所述，你曾在3月11日上午在大甲區臨江路靠近你住處附近
    稻田旁，你販賣0.25公克1小包海洛因給丙○○，並向其收取1
    ,000元現金，交易完成後直到3月23日丙○○又跟你聯繫要購
    買毒品之前，你還有以訊息問丙○○是否需要毒品，有無此事
    ？)沒有。3月11日丙○○跟我購買那0.25公克海洛因是沒有給
    我錢的，丙○○說要先欠著。且3月11日到3月23日中間我並沒
    有跟丙○○聯繫」、「(問：為何你會知道丙○○訊息講的『東西
    』，你就知道丙○○指的是海洛因？)因為3月11日丙○○有講到
    他要『4號』的，且丙○○只有施用海洛因。且我近期會給丙○○
    的東西就只有海洛因，沒有其他東西」、「(問：對於所涉
    犯之施用一級毒品、販賣一級毒品罪，是否承認？)都承認
    」等語(見偵卷第143-146頁)，而於本院準備程序及審理時
    ，始終否認此部分被訴事實，復一再爭執先前於偵訊時之自
    白，不具任意性及真實性，故被告供述前後已有不一，且參
    諸被告因違反毒品危害防制條例案件，於111年3月23日下午
    3時17分許，已因現行犯身分為警加以逮捕，此有臺中市政
    府警察局大甲分局偵查報告1紙、臺中市政府警察局大甲分
    局偵查隊職務報告2紙、現場照片8張、臺中市政府警察局大
    甲分局執行逮捕、拘禁告知本人通知書、臺中市政府警察局
    大甲分局執行逮捕、拘禁告知親友通知書、查獲毒品危害防
    制條例案件現行犯監護照顧未滿12歲子女或兒童紀錄表各1
    紙在卷可稽(見他卷第5頁、偵卷第51-53、113-116、121、1
    23、155-156頁)，足認被告人身自由係受拘束無訛，則被告
    辯稱其因害怕而為自白，尚非全然無據。
　㈢再依卷附被告與丙○○間LINE對話紀錄所揭，被告曾於111年3
    月11日凌晨3時20分許及同日上午10時28分許，與丙○○進行
    語音通話，被告即於同日上午11時58分許，傳送：「你要來
    找我」、「我給我弟載」、「你可以先來日南」、「我快到
    了」、「等等給你地址」、「你那多少」等語，丙○○答以：
    「只有做早上六百元」等語，其後接續就被告要求丙○○至便
    利商店代其繳費500元乙事互為對話後，丙○○即於同日中午1
    2時30分許，傳送：「好了嗎」等語，經被告答覆：「過來
    」等語等情，此有LINE對話紀錄截圖照片6張、LINE對話紀
    錄截圖照片1份附卷供參(見偵卷第179-183頁、本院卷第95-
    147頁)，僅得證明被告有與丙○○相約見面之確定時間、地點
    ，並無任何有關毒品交易之種類、數量、價金、品質要求之
    代號或暗語，既無關乎本案被告被訴販賣第一級毒品海洛因
    予丙○○之對話，且依對話紀錄所載，丙○○直至案發當日中午
    12時30分許，始經被告要求到場，自不足以佐證起訴意旨所
    載被告於前開時、地，販賣第一級毒品海洛因1包予丙○○乙
    事屬實。則本案僅有證人丙○○前開於警詢及偵訊時之證述，
    尚乏其他必要證據以為補強，本院自難憑此認定被告確有於
    前揭時、地，販賣第一級毒品海洛因之犯行。
五、綜上所述，本案依公訴人所提出之證據或所指出之證明方法
    ，均不足以證明被告確有販賣第一級毒品海洛因予丙○○之論
    斷，則被告此部分被訴販賣第一級毒品之事實既屬不能證明
    ，揆諸前開法條規定及判決意旨，被告此部分被訴事實，自
    應為其無罪之諭知，以昭審慎。
據上論斷，應依刑事訴訟法第299條第1項前段、第301條前段，
毒品危害防制條例第4條第6項、第1項、第17條第2項、第18條第
1項前段、第19條第1項，刑法第11條、第25條第2項、第59條，
判決如主文。
本案經檢察官乙○○提起公訴，檢察官甲○○到庭執行職務。
中　　華　　民　　國　 111　　年　　 9　　月　　 6　　日
　　　　　　　　　刑事第十五庭審判長法　官　簡佩珺
                                    法  官  張雅涵
                                    法  官  湯有朋
以上正本證明與原本無異。
如不服本判決應於收受送達後20日內向本院提出上訴書狀，並應
敘述具體理由；其未敘述上訴理由者，應於上訴期間屆滿後20日
內向本院補提理由書（均須按他造當事人之人數附繕本）「切勿
逕送上級法院」。
　　                            　　書記官  黃美雲
中　　華　　民　　國　　111 　年　　9 　　月　　6 　　日
附錄本案論罪科刑法條：
附錄本案所犯法條全文
毒品危害防制條例第4條第1項、第6項
製造、運輸、販賣第一級毒品者，處死刑或無期徒刑；處無期徒
刑者，得併科新臺幣3千萬元以下罰金。
前五項之未遂犯罰之。
附表：扣案物應予宣告沒收一覽表：
編號 品名 數量 所有人或持有人 備註 ㈠ 第一級毒品海洛因(含包裝袋1只，驗前淨重0.0875公克，驗餘淨重0.0715公克) 1包 丙○○ 見他卷第59頁。 ㈡ OPPO廠牌行動電話(含門號0000000000、0000000000號SIM卡各1張） 1支 丁○○ 見偵卷第81頁。 
附表：扣案物不予宣告沒收一覽表：
編號 品名 數量 所有人 備註 ㈠ 摻有海洛因香菸 1支 丁○○ 見偵卷第81頁。 ㈡ 新臺幣千元鈔 2張 丁○○ 見偵卷第81頁。 ㈢ APPLE廠牌行動電話(含門號0000000000號SIM卡1張） 1支 丁○○ 見偵卷第81頁。 ㈣ 夾鏈袋 1包 丁○○ 見偵卷第87頁。 ㈤ 電子磅秤   2臺 丁○○ 見偵卷第87頁。